Inventaris van het archief van de Stichting Stimuleringsfonds Nederlandse Culturele Omroepproducties (Mediafonds)
Nationaal Archief, Den Haag
- Stukken betreffende bijzondere onderwerpen, 2.
  - Verstrekken van financiële bijdragen, 2.6.
    - Verstrekken van financiële bijdragen aan regionale omroeporganisatie en derden, 2.6.2
      - Subsidie-aanvragen van 2010, geordend op aanvraagnummer, 2.6.2.11.
        - Afwijzen van de aanvraag van RTV Rijnmond om subsidie voor het produceren van de documentaire "De gedroomde overwinning" ( S0066), 2010; 7813; 1 omslag
        - Afwijzen van de aanvraag van RTV Rijnmond om subsidie voor het produceren van de documentaire "Herinneringen aan vuur" ( S0067), 2010; 7814; 1 omslag
        - Afwijzen van de aanvraag van RTV Noord Holland om subsidie voor het ontwikkelen van het scenario voor de documentaire "Pontverhalen" ( S0068-o), 2010; 7815; 1 omslag
        - Afwijzen van de aanvraag van Omroep Gelderland om subsidie voor het produceren van de documentaire "Het oude huis" ( S0069), 2010; 7816; 1 omslag
        - Toewijzen van subsidie aan L1 voor het produceren van de documentaire "Lollo Meijer, de wind zal ons dragen" ( S0070), 2010-2012; 7817; 1 omslag
          In 2010 herschrijfsubsidie toegewezen
        - Toewijzen van subsidie aan Omroep Flevoland voor het produceren van de documentaire "Stormen in het nieuwe land" ( S0071), 2010-2012; 7818; 1 omslag
        - Afwijzen van de aanvraag van Omroep Brabant om subsidie voor het produceren van de documentaire "Droomman" ( S0072), 2010; 7819; 1 omslag
        - Toewijzen van subsidie aan L1 voor het produceren van de documentaire "Dewolff: De roes en het rumoer" ( S0073), 2010-2012; 7820; 1 omslag
          In 2010 is een aanvraag om productiesubsidie afgewezen
      - Subsidie-aanvragen van 2011, geordend op aanvraagnummer, 2.6.2.12.
        - Afwijzen van de aanvraag van Omroep Flevoland om subsidie voor het ontwikkelen van het scenario voor de documentaire "Wyno en de vrouwen van de appelsapfabriek" ( S1001-o), 2010-2011; 7821; 1 omslag
        - Afwijzen van de aanvraag van L1 om subsidie voor het produceren van de documentaire "Zingende mannen zijn gelukkige mannen" ( S1002), 2010-2011; 7822; 1 omslag
        - Aanvraag van PRPL om subsidie voor het project "Bosch z'n zondes" ( S1003-o), 2011; 7823; 1 omslag
        - Toewijzen van subsidie aan Mezzia Media productions voor het ontwikkelen van het scenario voor de documentaire "Militairen in de mijnstreek" ( S1004-o), 2010-2012; 7824; 1 omslag
        - Afwijzen van de aanvraag van Loes van Veen om subsidie voor het ontwikkelen van het scenario voor de documentaire "Vergeten schoonheid" ( S1005-o), 2010-2011; 7825; 1 omslag
        - Toewijzen van subsidie aan RTV West voor het produceren van de documentaire "Masker van de Leeuw" ( S1006), 2010-2012; 7826; 1 omslag
        - Toewijzen van subsidie aan RTV Rijnmond voor het produceren van de documentaire "Bij wat ook moog' gebeuren" ( S1007), 2010-204; 7827; 1 omslag
        - Toewijzen van subsidie aan Omroep Zeeland voor het produceren van de documentaire "On top of the world" ( S1008), 2010-2015; 7828; 1 omslag
        - Afwijzen van de aanvraag van Omrop Fryslân om subsidie voor het produceren van de documentaire "Taal van myn hert" ( S1009), 2010-2011; 7829; 1 omslag
        - Afwijzen van de aanvraag van Omroep Flevoland om subsidie voor het produceren van de documentaire "Spookbrug" ( S1010), 2011; 7830; 1 omslag
        - Toewijzen van subsidie aan Omrop Fryslân voor het herontwikkelen van het scenario van de documentaire "Bewogen interieur" ( S1011-op), 2011; 7831; 1 omslag
        - Toewijzen van subsidie aan RTV Rijnmond voor het produceren van de documentaire "Herinneringen aan vuur" ( S1012), 2011-2013; 7832; 1 omslag
        - Afwijzen van de aanvraag van Bonanza Films om subsidie voor het ontwikkelen van het scenario voor de documentaire "JW Roy" ( S1013-o), 2011; 7833; 1 omslag
        - Toewijzen van subsidie aan Omroep Brabant voor het produceren van de documentaire "Blinde liefde" ( S1014), 2011-2015; 7834; 1 omslag
        - Toewijzen van subsidie aan RTV Noord Holland voor het produceren van de tiendelige televisieserie "Hollandse meesters van de 21e eeuw " ( S1015), 2011-2012; 7835; 1 omslag
          In 2010 productiesubsidie toegewezen 1e tien afleveringen, besluitvorming niet aangetroffen
        - Afwijzen van de aanvraag van RTV Oost om subsidie voor het ontwikkelen van het scenario voor de documentaire "Houdt god van vrouwen" ( S1016-o), 2011; 7836; 1 omslag
        - Afwijzen van de aanvraag van Omrop Fryslân om subsidie voor het produceren van de documentaire "De Boarn" ( S1017), 2011; 7837; 1 omslag
        - Afwijzen van de aanvraag van L1 om subsidie voor het ontwikkelen van het scenario voor het radiodrama "De groene weg" ( S1018-o), 2011; 7838; 1 omslag
        - Afwijzen van de aanvraag van RTV Noord om subsidie voor het produceren van de documentaire "Mijn broer Arnold" ( S1019), 2011; 7839; 1 omslag
        - Afwijzen van de aanvraag van Omroep West om subsidie voor het produceren van de documentaire "Vergeten te praten" ( S1020), 2011; 7840; 1 omslag
        - Afwijzen van de aanvraag van Omroep Zeeland om subsidie voor het produceren van de documentaire "De strijd om Hertogin Hedwige" ( S1021), 2011; 7841; 1 omslag
          In 2010 is ontwikkelingssubsidie afgewezen
        - Toewijzen van subsidie aan Omroep Fryslân voor het ontwikkelen van het scenario voor de documentaire "Wyn en Wetter" ( S1022-o), 2011; 7842; 1 omslag
        - Toewijzen van subsidie aan RTV Rijnmond voor het produceren van de documentaire "De onplaatsbaren" ( S1023), 2011-2013; 7843; 1 omslag
        - Afwijzen van de aanvraag van Omroep West om subsidie voor het ontwikkelen van het scenario van de documentaire "De mythe van honger" ( S1024-o), 2011; 7844; 1 omslag
        - Toewijzen van subsidie aan RTV Rijnmond voor het produceren van de documentaire "Medailles & spikes" ( S1025), 2011-2013; 7845; 1 omslag
          In 2010 is herschrijfsubsidie toegewezen
        - Toewijzen van subsidie aan Omroep Brabant voor het produceren van de documentaire "Mattanja Joy" ( S1026), 2011-2013; 7846; 1 omslag
        - Toewijzen van subsidie aan Van Vlier Media voor het ontwikkelen van het scenario voor de documentaire "Tenminste houdbaar tot" ( S1027-o), 2011-2015; 7847; 1 omslag
        - Afwijzen van de aanvraag van RTV Noord Holland om subsidie voor het ontwikkelen van het scenario voor de documentaire "Sporthelden in oorlogstijd" ( S1028-o), 2011; 7848; 1 omslag
        - Afwijzen van de aanvraag van Omrop Fryslân om subsidie voor het produceren van de documentaire "Heit op soan" ( S1029), 2011; 7849; 1 omslag
        - Afwijzen van de aanvraag van Omrop Fryslân om subsidie voor het produceren van de documentaire "Bewogen interieur" ( S1030), 2011; 7850; 1 omslag
          In 2011 is herschrijfsubsidie toegewezen
        - Toewijzen van subsidie aan Omroep Brabant voor het produceren van de documentaire "Tussen droom en daad" ( S1031), 2011; 7851; 1 omslag
        - Toewijzen van subsidie aan Televisiebedrijf Limburg voor het produceren van de documentaire "Vraem luuj die plat kalle" ( S1032), 2011-2013; 7852; 1 omslag
        - Toewijzen van subsidie aan Omroep Flevoland voor het produceren van de documentaire "Achter de brug" ( S1033), 2011-2014; 7853; 1 omslag
          In 2010 is ontwikkelingssubsidie toegewezen, in 2011 is een aanvraag om productiesubsidie afgewezen
        - Afwijzen van de aanvraag van Solflimproducties om subsidie voor het ontwikkelen van het scenario voor de driedelige documentaireserie "Als ze weten wie we zijn" ( S1034-o), 2011; 7854; 1 omslag
        - Toewijzen van subsidie aan RTV Noord Holland voor het produceren van de documentaire "Weggegooid spul" ( S1035), 2011-2015; 7855; 1 omslag
          In 2007 is een aanvraag om is een aanvraag om productiesubsidie afgewezen, in 2010 herschrijfsubsidie toegewezen
        - Afwijzen van de aanvraag van Omroep West om subsidie voor het produceren van de documentaire "Snapje?!" ( S1036), 2011; 7856; 1 omslag
        - Toewijzen van subsidie aan RTV Rijnmond voor het ontwikkelen van het scenario voor de regionale televisieserie "De terugkeer" ( S1037-o), 2011-2015; 7857; 1 omslag
        - Toewijzen van subsidie aan RTV Rijnmond voor het produceren van de documentaire "De verlate reis van meneer Utac" ( S1038), 2011-2013; 7858; 1 omslag
        - Afwijzen van de aanvraag van RTV Utrecht om subsidie voor het produceren van de documentaire "'Mijn' Hoog Catharijne" ( S1039), 2011; 7859; 1 omslag
        - Toewijzen van subsidie aan Omroep Brabant voor het produceren van de documentaire "Droomman" ( S1040), 2011-2013; 7860; 1 omslag
        - Toewijzen van subsidie aan RTV Rijnmond voor het produceren van de documentaire "Tamelijk gelukkig" ( S1041), 2011-2013; 7861; 1 omslag
        - Afwijzen van de aanvraag van L1 om subsidie voor het produceren van de radiodocumentaire "De heks van het Jekerdal" ( S1042), 2011; 7862; 1 omslag
        - Afwijzen van de aanvraag van Omroep Flevoland om subsidie voor het ontwikkelen van het scenario voor de documentaire "Zwart gat - de verstikkende schoonheid van Flevoland" ( S1043-o), 2011; 7863; 1 omslag
        - Toewijzen van subsidie aan Zuidenwind filmprodukties voor het ontwikkelen van het scenario voor de documentaire "Het park" ( S1044-o), 2011-2012; 7864; 1 omslag
        - Afwijzen van de aanvraag van RTV Oost om subsidie voor het ontwikkelen van het scenario voor de documentaire "Houdt god van vrouwen" ( S1045-o), 2011; 7865; 1 omslag
        - Toewijzen van subsidie aan RTV Rijnmond voor het produceren van de documentaire "Lee Towers - Zeg maar Leen" ( S1046), 2011-2014; 7866; 1 omslag
        - Afwijzen van subsidie aan Stichting Pelicula voor het ontwikkelen van een plan voor de documentaire "Gestrande Luchtreizigers" ( S1047-o), 2011; 7867; 1 omslag
        - Afwijzen van subsidie aan George Vogelaar Producties voor het ontwikkelen van een plan voor de documentaire "Cherchez Madame Hollman" ( S1048-o), 2011; 7868; 1 omslag
        - Afwijzen van subsidie aan RTV Noord-Holland voor het produceren van de documentaire "Groter Geest, Groter Beest" ( S1049), 2011; 7869; 1 omslag
        - Toewijzen van subsidie aan Perspectief Producties voor het ontwikkelen van een plan voor de documentaire "Transformatie Noord" ( S1050-o), 2011-2012; 7870; 1 omslag
        - Afwijzen van subsidie aan RTV Rijnmond voor het produceren van de documentaire "Mijn Spaghetti-oproer" ( S1051), 2011; 7871; 1 omslag
        - Toewijzen van subsidie aan Omroep Brabant voor het produceren van de documentaire "Staal" ( S1052), 2011-2015; 7872; 1 omslag
        - Toewijzen van subsidie aan RTV Utrecht voor het produceren van de documentaire "Jan Banning - Het oog van de zoeker" ( S1053), 2011-2016; 7873; 1 omslag
        - Afwijzen van subsidie aan de Stone Film voor het ontwikkelen van een plan voor de documentaire "Zee van IJs" ( S1054-o), 2011; 7874; 1 omslag
        - Afwijzen van subsidie aan de Omrop Fryslân voor het produceren van de documentaire "Bewogen interieur" ( S1055), 2011; 7875; 1 omslag
          Eerder in 2011 is er herschrijfsubsidie verleend
        - Afwijzen van subsidie aan de Omrop Fryslân voor het ontwikkelen van een plan voor de documentaire "Vaarwater" ( S1056-o), 2011; 7876; 1 omslag
        - Afwijzen van subsidie aan de Omrop Fryslân voor het ontwikkelen van een plan voor de documentaire "Alleen de havens zijn ons trouw" ( S1057-o), 2011; 7877; 1 omslag
        - Afwijzen van subsidie aan RTV Rijnmond voor het produceren van de documentaire "Was ik maar een vrouw" ( S1058), 2011; 7878; 1 omslag
        - Afwijzen van subsidie aan RTV Rijnmond voor het produceren van de documentaire "Onder de Menschen" ( S1059), 2011; 7879; 1 omslag
        - Afwijzen van subsidie aan de Omrop Fryslân voor het ontwikkelen van een plan voor een tiendelige dramaserie met de werktitel "Wyn en Wetter" ( S1060-o), 2011; 7880; 1 omslag
        - Toewijzen van subsidie aan RTV Drenthe voor het produceren van de documentaire "Overblijvers" ( S1061), 2011-2013; 7881; 1 omslag
        - Afwijzen van subsidie aan de Omroep Brabant voor het produceren van een driedelige televisieserie met de werktitel "Jong!" ( S1062-o), 2011; 7882; 1 omslag
        - Toewijzen van subsidie aan de Omrop Fryslân voor het ontwikkelen van een plan voor een hoorspelserie met de titel "Brandt dit licht, dan koppen dicht!" ( S1063-o), 2011-2015; 7883; 1 omslag
      - Subsidie-aanvragen van 2012, geordend op aanvraagnummer, 2.6.2.13.
        - Toewijzen van subsidie aan RTV Noord-Holland voor het produceren van de documentaire "Hollandse Meesters van de 21ste eeuw (3e serie)" ( S2001), 2011-2013; 7884; 1 omslag
        - Afwijzen van subsidie aan de Omroep Flevoland voor het ontwikkelen van een plan voor de documentaire "Zwart Gat-Een visuele zoektocht naar het wezen van depressie" ( S2002-o), 2012; 7885; 1 omslag
        - Afwijzen van subsidie aan de Stichting Pelicula voor het ontwikkelen van een plan voor de documentaire "Gestrande Luchtreizigers" ( S2003-o), 2012; 7886; 1 omslag
        - Afwijzen van subsidie aan RTV Utrecht voor het ontwikkelen van een plan voor de documentaire "Lyrisch beton" ( S2004-o), 2012; 7887; 1 omslag
        - Toewijzen van subsidie aan RTV West voor het produceren van de documentaire "Antons Superservice" ( S2005), 2012-2013; 7888; 1 omslag
        - Afwijzen van subsidie aan Oogland Filmproducties voor het ontwikkelen van een plan voor de documentaire "Einde van de eeuwigheid" ( S2006-o), 2012; 7889; 1 omslag
        - Toewijzen van subsidie aan de Omroep Brabant voor het produceren van de documentaire "Broken Dreams" ( S2007), 2012-2015; 7890; 1 omslag
        - Toewijzen van subsidie aan RTV Rijnmond voor het produceren van de televisieserie "Boijmans TV" ( S2008), 2012-2013; 7891; 1 omslag
        - Toewijzen van subsidie aan de Omroep Limburg voor het ontwikkelen van een plan voor de documentaire "Militairen in de Mijnstreek" ( S2009), 2012-2013; 7892; 1 omslag
        - Afwijzen van subsidie aan de Omroep Brabant voor het ontwikkelen van een plan voor de dramaserie "Jong!" ( S2010-o), 2012; 7893; 1 omslag
        - Toewijzen van subsidie aan de Omroep Brabant voor het ontwikkelen van een plan voor de documentaire "Mitrovica Rocks!" ( S2012-o), 2012-2013; 7894; 1 omslag
        - Toewijzen van subsidie aan de Omroep Brabant voor het ontwikkelen van een plan voor de documentaire "Microcosmos Westpoint" ( S2011-o), 2012; 7895; 1 omslag
        - Toewijzen van subsidie aan RTV Rijnmond voor het ontwikkelen van een plan voor een E-cultuurproject met de titel "Boijmans TV" ( S2013-o), 2012-2013; 7896; 1 omslag
        - Toewijzen van subsidie aan de Omroep Brabant voor het produceren van de documentaire "Het Park" ( S2014), 2012-2014; 7897; 1 omslag
        - Afwijzen van subsidie aan de Omroep Brabant voor het produceren van de documentaire "Goei Volk" ( S2015), 2012; 7898; 1 omslag
        - Afwijzen van subsidie aan RTV Rijnmond voor het produceren van de documentaire "Onder de Menschen" ( S2016), 2012; 7899; 1 omslag
        - Toewijzen van subsidie aan RTV Oost voor het produceren van de documentaire "Houdt God van vrouwen" ( S2017), 2012-2013; 7900; 1 omslag
        - Toewijzen van subsidie aan de Omroep Limburg voor het produceren van de documentaire "Ut Limburgs leed" ( S2018), 2012-2014; 7901; 1 omslag
        - Afwijzen van subsidie aan RTV Rijnmond voor het produceren van de documentaire "Dossier Martin Lodewijk" ( S2019), 2012; 7902; 1 omslag
        - Afwijzen van subsidie aan Interakt voor het ontwikkelen van een plan voor de documentaire "De Haagse nacht" ( S2020-o), 2012; 7903; 1 omslag
        - Toewijzen van subsidie aan de Omroep West voor het produceren van de documentaire "De Druivenkoningin" ( S2021-op), 2012-2015; 7904; 1 omslag
        - Afwijzen van subsidie aan Holland Harbour Productions voor het ontwikkelen van een plan voor de documentaire "Het water komt" ( S2022-o), 2012; 7905; 1 omslag
        - Toewijzen van subsidie aan de Omroep Brabant voor het produceren van de documentaire "Dag meneer Pastoor" ( S2023), 2012-2015; 7906; 1 omslag
        - Afwijzen van subsidie aan Pelicula voor het ontwikkelen van een plan voor de documentaire "Houdoe, luchtreiziger!" ( S2024-o), 2012; 7907; 1 omslag
        - Toewijzen van subsidie aan RTV Rijnmond voor het ontwikkelen van een plan voor de documentaire "De Markt" ( S2025-o), 2012-2013; 7908; 1 omslag
        - Toewijzen van subsidie aan RTV Noord-Holland voor het produceren van de documentaire "Over leven in Amsterdam Noord" ( S2026), 2012-2013; 7909; 1 omslag
        - Toewijzen van subsidie aan de Stichting NRD voor het ontwikkelen van een E-cultuurproject met de titel "NRD" ( S2027-o), 2012-2013; 7910; 1 pak
        - Afwijzen van subsidie aan de Omrop Fryslân voor het ontwikkelen van een plan voor de documentaire "Alleen de havens zijn ons trouw" ( S2028-o), 2012; 7911; 1 omslag
        - Toewijzen van subsidie aan de Omroep Limburg voor het produceren van de documentaire "Een zwerver willen zijn" ( S2029), 2012-2013; 7912; 1 omslag
        - Toewijzen van subsidie aan Omrop Fryslân voor het ontwikkelen van het scenario voor de tiendelige televisiedramaserie "De keet" ( S2031-o), 2012-2014; 7914; 1 omslag
        - Toewijzen van subsidie aan L1 voor het produceren van de documentaire "Het leven na de Heideroosjes" ( S2032), 2012-2014; 7915; 1 omslag
        - Toewijzen van subsidie aan RTV Rijnmond voor het produceren van de documentaire "Fever Curaçao" ( S2033), 2012-2014; 7916; 1 omslag
        - Afwijzen van de aanvraag van Omroep Brabant om subsidie voor het ontwikkelen van het scenario voor de driedelige televisiedramaserie "Jong!" ( S2034-o), 2012; 7917; 1 omslag
        - Toewijzen van subsidie aan RTV Rijnmond voor het produceren van de documentaire "Dossier Martin Lodewijk" ( S2035), 2012-2015; 7918; 1 omslag
          In 2010 is ontwikkelingssubsidie toegewezen, in 2012 is een aanvraag om productiesubsidie afgewezen
        - Afwijzen van de aanvraag van Omroep West om subsidie voor het produceren "Een ark vol angst" ( S2036), 2012-2013; 7919; 1 omslag
        - Afwijzen van de aanvraag van Omrop Fryslân om subsidie voor het produceren van de documentaire "De vogelvrouw" ( S2037), 2012; 7920; 1 omslag
        - Toewijzen van subsidie aan Omroep Brabant voor het produceren van de documentaire "Goei volk" ( S2038), 2012-2013; 7921; 1 omslag
          In 2012 Aanvraag afgewezen
        - Toewijzen van subsidie aan Omroep West voor het produceren van de documentaire "Kwekers in de kunst" ( S2039), 2012-2016; 7922; 1 omslag
          In 2012 herschrijfsubsidie toegewezen
        - Toewijzen van subsidie aan Lava Film voor het ontwikkelen van het scenario voor de documentaire "Ut jungske mit de witte helm" ( S2040-o), 2012-2013; 7923; 1 omslag
        - Toewijzen van subsidie aan Omroep West voor het herontwikkelen van het scenario en het produceren van de documentaire "Louis Couperus, lila inkt" ( S2041-op), 2012-2013; 7924; 1 omslag
        - Toewijzen van subsidie aan RTV Noord Holland voor het produceren van de documentaire "Kleiburg" ( S2042), 2012-2014; 7925; 1 omslag
        - Afwijzen van de aanvraag van RTV Noord Holland om subsidie voor het produceren van de documentaire "Ontbloot" ( S2043), 2012; 7926; 1 omslag
        - Toewijzen van subsidie aan Stichting Oogland Filmproducties voor het ontwikkelen van het scenario van de documentaire "Tussen twee deuren" ( S2044-o), 2012-2014; 7927; 1 omslag
        - Toewijzen van subsidie aan Lumineus voor het ontwikkelen van het scenario voor de documentaire "Pools voor beginners" ( S2045-o), 2012-2013; 7928; 1 omslag
        - Toewijzen van subsidie aan Omroep Zeeland voor het produceren van de documentaire "Paradijs Glaswater" ( S2046), 2012; 7929; 1 omslag
          geen contract en eindafrekening aangetroffen
        - Afwijzen van de aanvraag van RTV Oost om subsidie voor het produceren van de documentaire "Tegen elk aannemelijk bod" ( S2047), 2012; 7930; 1 omslag
        - Toewijzen van subsidie aan Omroep Gelderland voor het schrijven van een filmplan voor een documentaire, met de werktitel "De kleermaker van de Sultan" ( S2048-o), 2012-2017; 7931; 1 omslag
        - Toewijzen van subsidie aan Omroep Brabant voor het produceren van de documentaire "Microkosmos westpoint" ( S2049), 2012-2013; 7932; 1 omslag
        - Afwijzen van de aanvraag van Omrop Fryslân om subsidie voor het produceren van de documentaire "Sjoerd Janzen, zonder compromis" ( S2050), 2012; 7933; 1 omslag
        - Afwijzen van de aanvraag van Holland Harbour om subsidie voor het ontwikkelen van het scenario voor de documentaire "Het water komt" ( S2051-o), 2012; 7934; 1 omslag
        - Toewijzen van subsidie aan RTV Noord Holland voor het produceren van de documentaire "Hollandse Meesters in de 21e eeuw" ( S2052), 2012-2014; 7935; 1 omslag
    - Lijst met overzicht van nog af te wikkelen projecten door het Mediafonds voor opheffing, 2017; 8140; 1 omslag